臺灣高等法院刑事裁定
111年度抗字第1545號
抗  告  人  
即  被  告  洪紹恩



選任辯護人  吳典哲律師
上列抗告人即被告因殺人未遂等案件，不服臺灣新竹地方法院中
華民國111年9月16日延長羈押之裁定（111年度原訴字第20號）
，提起抗告，本院裁定如下：
    主  文
抗告駁回。
    理  由
一、原裁定意旨略以：抗告人即被告洪紹恩（下稱被告）因殺人
    未遂等案件，經臺灣新竹地方法院（下稱新竹地院）訊問後
    ，認被告涉犯刑法第271條第2項、第1項殺人未遂罪、槍砲
    彈藥刀械管制條例第7條第4項未經許可持有具殺傷力手槍罪
    、同條例第12條第4項未經許可持有子彈罪之犯罪嫌疑重大
    ，上開殺人未遂罪、持有具殺傷力手槍部分為最輕本刑5年
    以上有期徒刑之重罪，良以重罪常伴隨脫免刑責、逃避審判
    執行之高度可能性，有相當理由認有逃亡之虞，依刑事訴訟
    法第101條第1項第1款、第3款之規定，於民國111年4月18日
    裁定羈押，並於111年7月18日延長羈押2月在案。嗣因羈押
    期間即將屆滿，經新竹地院於111年9月14日訊問後，認被告
    涉犯上開罪名之犯罪嫌疑確屬重大，為最輕本刑5年以上有
    期徒刑之重罪，良以重罪常伴有逃亡之高度可能性，若予具
    保在外或限制住居等侵害較小之手段，恐無法面對重刑之審
    判、執行程序而畏罪逃亡，規避日後訴訟程序或執行之可能
    性甚高，有相當理由認有逃亡之虞，並斟酌其被訴前開犯行
    嚴重危害告訴人等之生命法益，對社會治安造成重大危害，
    權衡國家刑事司法權之有效行使、社會秩序及公共利益、被
    告人身自由私益及防禦權受限制之程度，認維持羈押處分尚
    屬適當、必要、合乎比例原則，故原羈押之原因及必要性仍
    然存在，裁定自111年9月18日起延長羈押2月等語。
二、抗告意旨略以：被告於歷次偵審程序均已坦承殺人未遂等犯
    行，與其他相關供述、非供述證據並無不合，顯見本案犯罪
    情節已足明朗。而新竹地院於111年5月16日進行準備程序後
    ，至111年7月間進行第一次延長羈押訊問程序前，未進行任
    何實質上之調查訊問程序，直至111年9月14日本次延長羈押
    訊問程序前，亦未進行任何一次審理或調查訊問程序，顯見
    保全證據之功能業已不存在。是被告所犯雖為最輕本刑有期
    徒刑5年以上之罪，但不應以此做為唯一之羈押要件，被告
    既無湮滅罪證及串證之能力，命被告具保、責付、限制住居
    或定期向警局報到之方式也不會妨害刑事程序之審判，自無
    羈押之必要。爰請考量上情，撤銷原羈押之裁定等語。　
三、按被告經法官訊問後，認為犯罪嫌疑重大，而有下列情形之
    一，非予羈押，顯難進行追訴、審判或執行，得羈押之：
　　逃亡或有事實足認為有逃亡之虞者；所犯為死刑、無期徒
    刑或最輕本刑為5年以上有期徒刑之罪，有相當理由認為有
    逃亡、湮滅、偽造、變造證據或勾串共犯或證人之虞者，刑
    事訴訟法第101條第1項第1款、第3款定有明文。又羈押之目
    的，主要在於使追訴、審判得以順利進行，被告有無羈押之
    必要，法院自得就具體個案情節予以斟酌決定，如就客觀情
    事觀察，法院羈押裁定之目的與手段間衡量，並無明顯違反
    比例原則情形，即無違法或不當可言。另重罪常伴有逃亡、
    滅證之高度可能，係趨吉避凶、脫免刑責、不甘受罰之基本
    人性，倘一般正常之人，依其合理判斷，可認為該犯重罪嫌
    疑具有逃亡或滅證之相當或然率存在，即已該當「相當理由
    」之認定標準，不以達到充分可信或確定程度為必要（最高
    法院99年度台抗字第659號裁定意旨參照）。
四、經查：
　㈠被告經訊問後坦承犯行，且依卷附事證，堪認被告涉犯刑法
    第271條第2項、第1項殺人未遂罪、槍砲彈藥刀械管制條例
    第7條第4項未經許可持有具殺傷力手槍罪、同條例第12條第
    4項未經許可持有子彈罪之犯罪嫌疑重大。
　㈡被告涉犯刑法第271條第2項、第1項殺人未遂罪及槍砲彈藥刀
    械管制條例第7條第4項未經許可持有具殺傷力手槍罪部分，
    均屬最輕法定本刑5年以上有期徒刑之重罪，若經宣告罪刑
    ，刑期應非輕微，本案又屬得提起上訴之案件，若經檢察官
    或被告提起上訴，案件即未確定而仍待上級審日後審理，經
    判決確定後亦有保全刑罰執行之必要，參諸前開裁定意旨，
    一般人均有趨吉避凶、躲避重刑處罰之本能及動機，於客觀
    上實有相當理由足認被告具有畏罪逃亡，以規避後續審判程
    序及刑罰執行之高度可能。再審酌被告本件所犯上開罪名，
    嚴重危害他人生命法益及社會秩序，經權衡國家刑事司法權
    之有效行使、社會秩序及公共利益、被告人身自由之私益及
    防禦權受限制之程度，認具保、責付、限制住居等侵害較小
    之手段，均不足以確保後續審判或執行程序之順利進行。是
    原審斟酌本案具體客觀情節，認被告犯罪嫌疑重大，有逃亡
    之虞，仍有刑事訴訟法第101條第1項第1款、第3款繼續羈押
    之原因及必要，裁定延長羈押2月，核無不合。抗告意旨指
    摘本案無保全證據之必要云云，與原裁定以被告所犯重罪有
    逃亡之虞之羈押理由不符，所提抗告並無理由，應予駁回。
據上論斷，應依刑事訴訟法第412條，裁定如主文。
中　　華　　民　　國　　111 　年　　10　　月　　13　　日
                  刑事第四庭  審判長法　官  林柏泓
                                    法　官  吳元曜
                                    法　官  羅郁婷
以上正本證明與原本無異。
不得再抗告。
                                    書記官  蔡易霖
中　　華　　民　　國　　111 　年　　10　　月　　14　　日